ru: Тип насоса: Осевой кулачок; Двухпоршневой; Радиально-осевой; Трехпоршневой; Наклонная шайба; Другое
it: Tipo di pompa: Camma assiale; Pistone duplex; radiale assiale; Pistone triplex; Piastra oscillante; Altro
nb: Pumpetype: Aksial kam; Dupleks stempel; Radial aksial; Triplex-stempel; Vingleplate; Annet
ro-RO: Tipul pompei: Camă axială; Piston duplex; Radial axial; Piston triplex; Placă oscilantă; Altele
sl-SI: Vrsta črpalke: Aksialna odmična gred; Dvojni bat; Radialno aksialno; Trojni bat; Zibljiva plošča; Druga
lt-LT: Siurblio tipas: Ašinis kumštelis; Dvipusis stūmoklis; Radialinis ašinis; Trigubas stūmoklis; Svyruojanti lėkštė; Kita
zh-CN: 泵的类型: 轴向凸轮; 双联柱塞; 径向轴向; 三柱塞泵; 摆盘; 其他
vi: Loại bơm: Cam trục; Pít tông kép; Trục hướng tâm; Pít tông ba; Đĩa lắc; Khác
ko: 펌프 유형: 액시얼 캠; 듀플렉스 플런저; 라디얼 액시얼; 트리플렉스 플런저; 워블 플레이트; 기타
fr: Type de pompe: Came axiale; Plongeur duplex; Axial radial; Plongeur triplex; Plateau oscillant; Autre
nl: Pomptype: Axiale nokkenas; Duplex-plunjer; Radiaal axiaal; Triplex-zuiger; Wiebelplaat; Overig
hr-HR: Vrsta pumpe: Aksijalni greben; Dvostruki klip; Radijalno aksijalna; Triplex klip; Oscilirajuća ploča; Ostalo
fi: Pumpun tyyppi: Aksiaalinen nokka; Kaksimäntäinen; Radiaali-aksiaali; Kolmimäntäinen; Heilurilevy; Muu
sv: Pumptyp: Axialkam; Duplexkolv; Radiell axiell; Triplexkolv; Vickplatta; Övrigt
zh-TW: 幫浦類型: 軸向凸輪; 雙缸柱塞泵; 徑向軸向; 三缸柱塞泵; 斜盤式; 其他
el: Τύπος αντλίας: Αξονικό έκκεντρο; Διπλό έμβολο; Ακτινική αξονική; Τριπλό έμβολο; Πλάκα ταλάντωσης; Άλλο
pl: Typ pompy: Pompa osiowa (axial cam); Pompa tłokowa podwójna; Pompa radialno-osiowa; Pompa tłokowa potrójna; Pompa z płytą oscylacyjną; Inne
th: ประเภทปั๊ม: ปั๊มลูกเบี้ยวตามแกน; ปั๊มลูกสูบคู่; ปั๊มที่มีการเคลื่อนที่แบบรัศมีและแบบแกน; ปั๊มสามลูกสูบ; ปั๊มที่มีการเคลื่อนที่แบบแกว่ง; อื่นๆ
bg-BG: Тип помпа: Аксиален механизъм; Двойно бутало; Радиално-аксиално; Тройно бутало; Наклонена плоча; Друго
en: Pump type: Axial cam; Duplex plunger; Radial axial; Triplex plunger; Wobble plate; Other
tr: Pompa tipi: Eksenel kam; Çift pistonlu; Radyal eksenel; Üç pistonlu; Salınımlı plaka; Diğer
pt-PT: Tipo de bomba: Came axial; Êmbolo duplo; Axial radial; Êmbolo triplo; Placa oscilante; Outro
ja: ポンプタイプ: 軸状カム; デュプレックスプランジャー; ラジアル・アキシャル; トリプレックスプランジャー; ウォブルプレート; その他
da: Pumpetype: Aksial kam; Duplex-stempel; Radial aksial; Triplex-stempel; Wobble-plade; Andet
hu: Szivattyú típusa: Axiális bütyök; Duplex dugattyú; Radiális, axiális; Triplex dugattyú; Billegő lemez; Egyéb
de: Pumpentyp: Axialkolben; Duplex; Radialkolben; Triplex; Taumelring; Sonstiges
pt-BR: Tipo de bomba: Came axial; Êmbolo duplex; Radial axial; Êmbolo triplex; Placa oscilante; Outro
sk-SK: Typ čerpadla: Axiálne vačkové; S dvojitým piestom; Radiálne axiálne; S trojitým piestom; S výkyvnou doskou; Iné
cs: Typ čerpadla: Axiální vačkové; Dvoupístové; Radiální axiální; Třípístové; S výkyvným kotoučem; Jiné
es: Tipo de bomba: Leva axial; Émbolo dúplex; Axial radial; Émbolo triplex; Placa oscilante; Otros